臺灣新竹地方法院刑事判決　　　　　　　 94年度訴字第801號
公　訴　人　臺灣新竹地方法院檢察署檢察官
被　　　告　甲○○
　　　　　　　　　　（現另案在臺灣新竹監獄執行中）
上列被告因違反毒品危害防制條例案件，經檢察官提起公訴（九
十四年度毒偵字第一七四一號），本院合議庭裁定進行簡式審判
程序，並判決如下：
    主  文
甲○○施用第一級毒品，累犯，處有期徒刑壹年貳月。
    事  實
一、甲○○前已有違反麻醉藥品管理條例、賭博等之前科，最近
    一次分別於民國八十八年十二月間，因違反毒品危害防制條
    例案件，經本院於八十九年五月十九日以八十九年度易字第
    一四九號判決判處有期徒刑十月確定；又於八十九年十一月
    間，因違反毒品危害防制條例案件，經本院於九十年三月二
    十四日以八十九年度易字第一三九四號判決判處有期徒刑八
    月確定，二罪接續執行，並於九十年七月二十九日入監執行
    ，嗣於九十二年一月四日縮短刑期執行完畢。
二、甲○○曾於八十七年十一月間因施用毒品案件，經臺灣新竹
    地方法院檢察署檢察官（下稱檢察官）聲請本院以八十七年
    度毒聲字第六一六號裁定送勒戒處所觀察、勒戒，嗣經觀察
    、勒戒後，認無繼續施用毒品傾向，而於八十七年十二月十
    四日經檢察官以八十七年度偵緝字第二七一號為不起訴處分
    確定；嗣又於八十八年八月間再因施用毒品案件，經檢察官
    聲請本院以八十八年度毒聲字第一○二○號裁定送勒戒處所
    觀察、勒戒，嗣經觀察、勒戒後，仍認無繼續施用毒品之傾
    向，經檢察官於八十八年八月二十五日以八十八年度偵緝字
    第三二九號為不起訴處分確定。
三、甲○○又於八十八年十二月間，再因施用毒品案件，經檢察
    官聲請本院以八十八年度毒聲字第二七五五號裁定令入戒治
    處所施以強制戒治一年，同時甲○○本次施用毒品犯行，亦
    經檢察官於八十八年十二月十日以八十八年度毒偵字第一一
    三五號提起公訴，並由本院於八十九年四月十五日以八十九
    年度易字第一四九號判處有期徒刑十月確定。嗣其施行強制
    戒治執行滿三月後，經戒治處所評定其戒治成效為合格，而
    認無繼續戒治之必要，乃報由檢察官聲請本院以八十九年度
    毒聲字第一六九二號裁定停止戒治，所餘戒治期間付保護管
    束，然甲○○因於保護管束期間內，再因施用毒品之違反保
    護管束應遵守事項情節重大，嗣經檢察官聲請本院以八十九
    年度毒聲字第二六七四號裁定撤銷停止戒治，令入戒治處所
    執行其殘餘戒治期日，並於九十年七月二十九日戒治期滿，
    且此次施用毒品之犯行，亦經本院於九十年二月二十八日以
    八十九年度易字第一三九四號判決判處有期徒刑八月確定。
    復於九十二年九月間，再因施用第一級毒品海洛因、第二級
    毒品安非他命案件，由本院於九十三年三月十一日以九十二
    年度訴字第六二六號判決判處有期徒刑一年二月、十一月定
    應執行刑一年十月，再經被告上訴，經臺灣高等法院以九十
    三年度上訴字第一一一三號上訴駁回確定，現正執行中。
四、詎仍不知悔改，復於前開強制戒治執行完畢釋放後五年內之
    九十四年七月二十五日晚上十時許，在新竹縣竹東鎮○○路
    ○段一一○巷七號住處，以將第一級毒品海洛因放入香菸內
    之方式，施用第一級毒品海洛因一次。嗣於同年月二十七日
    晚上六時十五分許，在新竹縣竹東鎮○○路○段一九九巷二
    一號某友人住處，因另案通緝經警逮捕到案，經採集其尿液
    送驗結果呈鴉片類陽性反應，而查知上情。
五、案經新竹市警察局移請臺灣新竹地方法院檢察署檢察官偵查
    起訴。
       理  由
一、本件被告甲○○所犯違反毒品危害防制條例第十條第一項之
    罪，並非死刑、無期徒刑、最輕本刑為三年以上有期徒刑之
    罪，或高等法院管轄第一審之案件，被告於本院行準備程序
    進行中，就被訴事實為有罪之陳述，經本院合議庭認合於修
    正後刑事訴訟法第二百七十三條之一之規定，裁定進行簡式
    審判程序，合先敘明。
二、認定犯罪事實所憑之證據及理由：
（一）訊據被告對於上開事實於本院準備程序、審理中均坦承不
      諱。
（二）被告遭查獲後，於九十四年七月二十七日晚上七時三十五
      分許採驗之尿液檢體，經送檢驗，確檢出有毒品鴉片類陽
      性反應，有新竹市警察局刑警隊第六組毒品案件受檢人真
      實姓名代號對照表、台灣檢驗科技股份有限公司九十四年
      八月二十二日濫用藥物尿液檢驗報告各一件在卷可參。
（三）又被告前因施用毒品案件，迭經本院裁定送觀察勒戒、強
      制戒治後，甫於九十年七月二十九日強制戒治執行完畢之
      事實，有臺灣高等法院被告前案紀錄表一份可稽。從而，
      被告於強制戒治執行完畢後，五年內再犯本件施用第一級
      品海洛因犯行，事證明確，應依法論科。
三、論罪科刑之理由：
（一）查海洛因屬毒品危害防制條例第二條第二項第一款所列之
      第一級毒品，核被告所為，係犯毒品危害防制條例第十條
      第一項之施用第一級毒品罪。至其持有第一級毒品海洛因
      後，進而施用，其持有毒品之低度行為，應為施用之高度
      行為所吸收，不另論其持有第一級毒品罪。
（二）被告於八十八年十二月間，因違反毒品危害防制條例案件
      ，經本院以八十九年度易字第一四九號判決判處有期徒刑
      十月確定；又於八十九年十一月間，因違反毒品危害防制
      條例案件，經本院以八十九年度易字第一三九四號判決判
      處有期徒刑八月確定，二罪接續執行，於九十二年一月四
      日縮短刑期執行完畢等情，有臺灣高等法院被告前案紀錄
      表一件附卷可憑，被告於受上開有期徒刑執行完畢後五年
      內，再犯本件有期徒刑以上之罪，為累犯，應依刑法第四
      十七條規定加重其刑。
（三）爰審酌被告經觀察勒戒、強制戒治後，竟不知悔悟，自制
      力薄弱，缺乏拒用毒品之決心；又第一級毒品海洛因危害
      施用者之神經中樞，使施用者產生幻聽及幻想之症狀，對
      施用者之健康產生不良之影響，同時因幻聽及幻想結果亦
      可能使施用者對周遭之人施暴，對公共秩序產生威脅；惟
      施用毒品所生危害以自戕健康為主，且本件施用次數為一
      次，被告於本院審理時坦認犯行等一切情狀，量處如主文
      所示之刑。
四、適用之法律：
（一）刑事訴訟法第二百七十三條之一第一項、第二百九十九條
      第一項前段。
（二）毒品危害防制條例第十條第一項。
（三）刑法第十一條前段、第四十七條。
本案經檢察官傅伊君到庭執行職務。
中　　華　　民　　國　　94　　年　　11　　月　　30　　日
                  刑事第六庭法  官　魏瑞紅
以上正本證明與原本無異。
如不服本判決，應於判決送達後十日內向本院提出上訴狀 (應附
繕本)，上訴於臺灣高等法院。
中　　華　　民　　國　　94　　年　　11　　月　　30　　日
　　　　　　　　　　　　　　書記官　吳月華
附錄本案論罪科刑法條全文：
毒品危害防制條例第十條
施用第一級毒品者，處六月以上五年以下有期徒刑。
施用第二級毒品者，處三年以下有期徒刑。
